【裁判字號】    98,審易,540
【裁判日期】    980424
【裁判案由】    竊盜
【裁判全文】
臺灣高雄地方法院刑事判決             98年度審易字第540號
公  訴  人  臺灣高雄地方法院檢察署檢察官
被      告  丙○○
上列被告因竊盜案件，經檢察官提起公訴（98年度偵字第4515號
），本院改依簡式審判程序審理，判決如下：
    主  文
丙○○犯竊盜罪，處拘役伍拾伍日，如易科罰金，以新臺幣壹仟
元折算壹日。緩刑貳年，並應履行如附表所示之條款。
    事實及理由
一、按本件被告丙○○所犯係死刑、無期徒刑、最輕本刑為3 年
    以上有期徒刑以外之罪，其於準備程序就被訴事實為有罪之
    陳述，經本院告知簡式審判程序之旨，並聽取其與公訴人意
    見後，認無不得或不宜改依簡式審判程序進行之處，爰依刑
    事訴訟法第273 條之1 第1 項，裁定本件改行簡式審判程序
    ，合先敘明。
二、本件犯罪事實及證據，除犯罪事實「旋踰越圍牆進入該國小
    校園」更正為「旋跨越高度僅約70公分，而不具防閑作用之
    矮牆，進入該國小校園內」；證據部分補充「被告於本院審
    理中之自白」外，餘均引用檢察官起訴書之記載，如附件。
三、核被告所為，係犯刑法第320 條第1 項之竊盜罪。按刑法第
    321 條第1 項第2 款所謂「門扇、牆垣或其他安全設備」者
    ，均係指具有隔絕防閑作用之設備而言，若行為人所毀越之
    設備，並不具隔絕防閑之作用，即非此款規定所稱之「門扇
    、牆垣或其他安全設備」，而無由論以此款竊盜罪，查本件
    被告所跨越之上開矮牆，其高度僅約70公分，業據被告於本
    院審理中陳述明確（見本院卷第14頁），是一般正常之成年
    人，均可輕易跨越上開矮牆，該矮牆顯不具有隔絕防閑之作
    用，而非刑法第321 條第1 項第2 款所謂之「門扇、牆垣或
    其他安全設備」，因此，公訴意旨認被告所為，應以刑法第
    321 條第1 項第2 款之踰越牆垣竊盜罪處斷，尚有未合，然
    起訴之基本社會事實相同，爰依法變更起訴法條。爰審酌被
    告為貪圖不法利益，竟率爾竊取他人財物，所為並無足取，
    然念其犯後坦承犯行，態度良好，復參以其所竊得上開物品
    之價值等一切情狀，量處如主文所示之刑，並諭知易科罰金
    之折算標準，以示儆懲。末查，被告前未曾犯罪受有期徒刑
    以上刑之宣告，有臺灣高等法院被告前案紀錄表在卷可稽，
    且犯後坦承犯行，並與告訴人達成和解、獲得告訴人之諒解
    ，有高雄縣燕巢鄉調解委員會調解書及撤回告訴狀附卷足參
    ，顯有悔悟之意，復僅因一時短於思慮，致觸犯本件犯行，
    信其經此刑之宣告後，應知警惕而無再犯之虞，本院因認暫
    不執行其刑為當，爰依刑法第74條第1 項第1 款之規定，併
    予宣告緩刑2 年，以啟自新。又本件被告既需依上開調解書
    ，向告訴人支付如附表所示之和解金額，為確保被告能如期
    履行該和解內容，以維被害人權益，爰依刑法第74條第2 項
    第3 款規定及參考該和解內容，就被告尚未依和解內容給付
    部分，於緩刑期間課予如附表所示之負擔。
據上論斷，應依刑事訴訟法第273 條之1 第1 項、第299 條第1
項前段、第300 條、第310 條之2 、第454 條第2 項，刑法第32
0 條第1 項、第41條第1 項前段、第74條第1 項第1 款、第2 項
第3 款，刑法施行法第1 條之1 ，判決如主文。
本案經檢察官陳麗琇到庭執行職務。
中    華    民    國    98    年    4     月    24    日
                  刑事第十庭    法  官  陳君杰
以上正本證明與原本無異。
如不服本判決應於收受判決後10日內向本院提出上訴書狀，並應
敘述具體理由。其未敘述上訴理由者，應於上訴期間屆滿後20日
內向本院補提理由書(均須按他造當事人之人數附繕本)「切勿逕
送上級法院」。
中    華    民    國    98    年    4     月    24    日
                                書記官  李承悌
附錄本判決論罪科刑之法條：
刑法第320 條第1 項
意圖為自己或第三人不法之所有，而竊取他人之動產者，為竊盜
罪，處5 年以下有期徒刑、拘役或500 元以下罰金。
附表：
┌─────────────────────┬────────┐
│應履行之條款                              │參考依據        │
├─────────────────────┼────────┤
│分別於98年5 月5 日給付告訴人甲○○壹萬元，│高雄縣燕巢鄉調解│
│於98年6 月5 日給付告訴人甲○○壹萬壹仟元，│委員會98年刑調字│
│於98年7 月5 日給付告訴人甲○○壹萬壹仟元。│第0006號調解書  │
└─────────────────────┴────────┘
附件：
臺灣高雄地方法院檢察署檢察官起訴書
                                      98年度偵字第4515號
    被      告  丙○○  女  28歲（民國○○年○月○日生）
                        住高雄縣燕巢鄉○○村○○路80號
                        國民身分證統一編號：Ｚ000000000號
上列被告因竊盜案件，已經偵查終結，認應該提起公訴，茲將犯
罪事實及證據並所犯法條分敘如下：
        犯罪事實
一、丙○○於民國98年1月1日20時20分許，路經高雄縣燕巢鄉○
    ○村○○路177號之燕巢國小，見甲○○等人在校內練習健
    身操，將皮包等物置於牆邊處，認為有機可趁，竟意圖為自
    己不法之所有，旋踰越圍牆進入該國小校園，徒手竊取甲○
    ○所有之皮包1只（內有國民身分證、健保卡、中國石油信
    用卡、花旗銀行信用卡、燕巢農會金融卡、荷蘭銀行金融卡
    、兆豐銀行金融卡各1張、MOTOROLA牌手機1支（手機序號：
    000000000000000號）及現金新臺幣（下同）4萬5000元）得
    手後，立即逃離現場，經取出皮包內現金及手機後，所餘物
    品均予丟棄，嗣將現金花用殆盡，並將所有之門號00000000
    00號SIM卡插入上開竊得之手機中使用，經警調閱該手機序
    號通聯紀錄，始循線查獲上情。
二、案經甲○○訴由高雄縣政府警察局湖內分局報告偵辦。
        證據並所犯法條
一、證據清單及待證事實
┌──┬──────────┬─────────────┐
│編號│證據方法            │待證事項                  │
├──┼──────────┼─────────────┤
│ 1. │被告丙○○於警詢與偵│其坦承有於上開時間爬牆進入│
│    │訊中之供述          │燕巢國小校園內，徒手竊取告│
│    │                    │訴人甲○○所有之皮包1個及 │
│    │                    │手機1支之事實，惟供稱所竊 │
│    │                    │得之現金為2萬餘元云云。   │
├──┼──────────┼─────────────┤
│ 2. │告訴人甲○○於警詢及│其所有之上述財物於上開時地│
│    │偵訊中之指訴        │遭竊之事實。              │
├──┼──────────┼─────────────┤
│ 3. │扣押筆錄、扣押物品目│佐證全部犯罪事實。        │
│    │錄表、扣押物品收據、│                          │
│    │贓物認領保管單各1份 │                          │
│    │、通聯調閱查詢單2份 │                          │
│    │及行動電話照片2張   │                          │
└──┴──────────┴─────────────┘
二、核被告丙○○所為，係犯刑法第321條第1項第2款之踰越牆
    垣加重竊盜罪嫌。
三、依刑事訴訟法第251條第1項提起公訴。
    此  致
臺灣高雄地方法院
中    華    民    國    98    年    2     月    25    日
                              檢  察  官  乙○○
上正本證明與原本無異
中    華    民    國    98    年    3     月    2     日
                              書  記  官  林素芬
參考法條：
中華民國刑法第321條
犯竊盜罪而有左列情形之一者，處六月以上五年以下有期徒刑：
一於夜間侵入住宅或有人居住之建築物、船艦，或隱匿其內而犯
之者。
二  毀越門扇、牆垣或其他安全設備而犯之者。
三  攜帶兇器而犯之者。
四  結夥三人以上而犯之者。
五  乘火災、水災或其他災害之際而犯之者。
六  在車站或埠頭而犯之者。
前項之未遂罰之。


司法院資訊處製作；財團法人民間司法改革基金會備份。
